【裁判字號】    90,聲再,496
【裁判日期】    901017
【裁判案由】    聲請再審
【裁判全文】
台灣高等法院刑事裁定                              九十年度聲再字第四九六號
    再審聲請人
    即受判決人  甲○○
右列聲請人因侵占案件，對於本院八十九年度上易字第四○五三號，中華民國九十年
八月三十日確定判決（台灣板橋地方法院八十九年度易字第八六三號、台灣板橋地方
法院檢察署八十九年度偵字第九一○號），聲請再審，本院裁定如左：
    主  文
再審之聲請駁回。
    理  由
一、聲請意旨略以：原判決以被告侵占之金額、清償金額及尚未清償金額之多寡，作
    為其量刑輕重參考，然原判決就侵占金額、清償金額及尚未清償金額之認定均有
    誤，詳述如下：(一)原判決認被告侵占之款項為港幣一百一十六萬八千四百一十元
    ，係屬有誤，查其中之港幣四十六萬六千元，原即是存在香港戶頭內由被告代為
    保管之旭基公司工繳款，因為旭麗公司支付旭基公司之工繳款均是先存入設在香
    港之銀行戶頭，等需用時再領出港幣然後帶入大陸廣東省東莞市石碣鎮兌換黑市
    人民幣使用，當初公司查帳時，該四十六萬六千元尚未從香港領出，故公司方面
    誤認為此筆款項遭被告侵占，但事實上該筆款項被告並未挪用仍在銀行戶頭內，
    事後被告即從香港之銀行戶頭內領出交回公司，故被告實際挪用公款之金額為港
    幣七十萬二千四百一十元。有關該港幣四十六萬六千元之部分，被告已於庭訊時
    交代清楚，但原判決卻漏未採取，仍認該港幣四十六萬六千元係被告於侵占公款
    後才償還的，顯屬重要證據漏未審酌。(二)被告返台後又償還公司新台幣五十萬元
    ，即港幣十一萬二千一百零八元，此為告訴人所是認，然此部分原判決卻未予敘
    明，亦屬重要證據漏未審酌。(三)總計被告尚未清償者為港幣五十九萬零三百零二
    元，原判決卻認係港幣八十六萬五千八百三十二元，顯屬錯誤。(四)告訴人於庭訊
    時已稱願原諒被告，原判決亦未予審酌。綜合原判決有上開四項證據漏未審酌，
    為此依刑事訴訟法第四百二十一條規定聲請再審云云。
二、按刑事訴訟法第四百二十一條規定，不得上訴於第三審法院之案件，其經第二審
    法院確定之有罪判決，如就足生影響於判決之重要證據漏未審酌，得聲請再審。
    所謂「重要證據」，必須該證據已足認定受判決人應受無罪、免訴、或輕於原審
    所認定之罪名方可，如該證據縱經審酌仍不足以推翻原審所認定罪刑者，即非足
    生影響於原判決之重要證據，自不得據以聲請再審。又所謂應受輕於原審所認罪
    名之判決，係指應受較輕罪名之判決而言，至宣告刑之輕重，乃量刑問題，不在
    得為聲請再審事由之內。
三、經查，針對本件聲請意旨(一)(二)(三)部分，原判決確已分別於原判決之事實欄及理由
    欄中詳作審認，並無聲請人所指漏未審酌之情，此可由原判決事實欄中記載：「
    甲○○‧‧‧將其因職務上關係所保管之旭基公司應得之款項即旭麗公司繳給旭
    基公司之工繳款一百零五萬二千零五元、銷貨給中國科技盟主之貨款，六萬七千
    三百九十元，及員工徐水學、李易儒退還給旭麗公司之預支款四萬九千零十五元
    ，合計為港幣一百一十六萬八千四百一十元，予以侵占入己」；及於理由欄中記
    載：「被告犯罪後坦承部分犯行，並已清償港幣四十六萬六千元，但尚有港幣八
    十六萬五千八百三十二元未為清償。」等，足認原判決並無漏未審酌等情。至聲
    請人雖指被告尚未清償之款項應為港幣五十九萬零三百零二元而非原判決所指之
    港幣八十六萬五千八百三十二元，惟該部分既經原判決於上開理由欄中列明，縱
    該理由欄中並未敘明不採聲請人主張之理由，亦僅屬理由不備之問題，尚難執為
    聲請再審之原因。況縱聲請人之主張有理，惟該侵占金額之多寡恆屬量刑問題，
    並無解於聲請人應負之侵占罪責，揆諸前開說明，亦顯難憑以聲請再審。再侵占
    罪係屬公訴罪，被害人縱於嗣後原諒被告，亦僅得為法院量刑上參考之依據，是
    仍非得據為聲請再審之原因，聲請人聲請意旨(四)部分亦屬無理。是聲請人前開聲
    請再審意旨縱屬有理，惟均不足以影響原判決之結果，是其聲請再審，為無理由
    ，應予駁回，爰依同法第四百三十四條第一項，裁定如主文。
中      華      民      國      九十    年      十    月      十七      日
                              台灣高等法院刑事第二十一庭
                                  審判長法  官  葉  騰  瑞
                                        法  官  江  國  華
                                        法  官  莊  明  彰
右正本證明與原本無異。
不得抗告。
                                        書記官  廖  嫣  雯
中      華      民      國      九十    年      十    月      十八      日


司法院資訊處製作；財團法人民間司法改革基金會備份。
